---
title: "GolemTrends"
output: rmarkdown::html_vignette
vignette: >
  %\VignetteIndexEntry{GolemTrends}
  %\VignetteEngine{knitr::rmarkdown}
  %\VignetteEncoding{UTF-8}
---

```{r, include = FALSE}
knitr::opts_chunk$set(
  collapse = TRUE,
  comment = "#>"
)
```


###Comparaison des tendances google trends des différents mots clés    


L'utilisateur s&eacute;lectionne la liste des mots-cl&eacute; relatifs &agrave; des formats de diffusion de donn&eacute;es.

```{r setup}
gtrends_lst <- c("csv", "json", "rdf")

```

Ensuite, on utilise le package `gtrendsR` pour requ&ecirc;ter via l'API `Google Trends`. On visualise les premi&egrave;res lignes.

```{r }
library(gtrendsR)
library(dplyr)
library(purrr)
gtrends_api <- gtrends_lst %>% 
              gtrends(geo = "FR", time = "today+5-y",onlyInterest = TRUE)%>% 
              pluck("interest_over_time") %>% 
              dplyr::mutate(hits = as.numeric(hits)) %>%
              as_tibble()

# head(gtrends_api)

```

On construit le premier graphique (sur les 5 derni&egrave;res ann&eacute;es).

```{r }

library(tidyquant)
library(plotly)

g1 <- gtrends_api %>% 
      ggplot(aes(date, hits, color = keyword)) +
        geom_line() +
        geom_smooth(span = 0.3, se = FALSE) +
        theme_tq() +
        scale_color_tq() +
        labs(title = "Part des requêtes contenant le mot clé - évolution sur cinq ans - France") 
    
    ggplotly(g1)



```

On construit la table qui servira pour le second graphique (depuis 2004)

```{r }
library(gtrendsR)
library(dplyr)
library(purrr)
gtrends_api_all <- gtrends_lst %>% 
              gtrends(geo = "FR", time = "all",onlyInterest = TRUE)%>% 
              pluck("interest_over_time") %>% 
              dplyr::mutate(hits = as.numeric(hits)) %>%
              as_tibble()

head(gtrends_api_all)

```

On construit le second graphique

```{r }

library(tidyquant)
library(plotly)

g2 <- gtrends_api_all %>% 
      ggplot(aes(date, hits, color = keyword)) +
        geom_line() +
        geom_smooth(span = 0.3, se = FALSE) +
        theme_tq() +
        scale_color_tq() +
        labs(title = "Part des requêtes par mot clé - évolution depuis 2004 - France") 
    
   ggplotly(g2)



```


###Analyse des requ&ecric;tes li&eacute;es au mot cl&eacute;- **sur les cinq derni&egrave;res ann&eacute;es**

```{r}
library(tidyverse)
library(tidyquant)
library(plotly)

n_terms <- 10

    top_n_related_searches_tbl <- gtrends_lst %>%
        gtrends(geo = "FR", time = "today+5-y") %>%
        pluck("related_queries") %>%
        as_tibble() %>%
        filter(related_queries == "top") %>%
        dplyr::mutate(interest = as.numeric(subject)) %>%
        
        select(keyword, value, interest) %>%
        group_by(keyword) %>%
        arrange(desc(interest)) %>%
        slice(1:n_terms) %>%
        ungroup() %>%
        
        mutate(value = as_factor(value) %>% fct_reorder(interest))
    
    g <- top_n_related_searches_tbl %>%
        ggplot(aes(value, interest, color = keyword)) +
        geom_segment(aes(xend = value, yend = 0)) +
        geom_point() +
        coord_flip() +
        facet_wrap(~ keyword, ncol = 1, scales = "free_y") +
        theme_tq() +
        scale_color_tq()+
        labs(y = " ")
    
    
    ggplotly(g)
```





